臺灣桃園地方法院刑事判決　　　　　　　 96年度訴字第801號
公　訴　人　臺灣桃園地方法院檢察署檢察官
被　　　告　甲○○
上列被告因違反毒品危害防制條例案件，經檢察官提起公訴（96
年度毒偵字第140 號），被告於準備程序中就被訴事實為有罪之
陳述，經本院合議庭裁定由受命法官獨任行簡式審判程序，茲判
決如下：
    主  文
甲○○施用第一級毒品，處有期徒刑柒月。扣案之海洛因參包（
合計淨重1.07公克，空包裝總重0.69公克）均沒收銷燬之。又施
用第二級毒品，處有期徒刑參月。應執行有期徒刑捌月，緩刑伍
年。扣案之海洛因參包（合計淨重1.07公克，空包裝總重0.69公
克）均沒收銷燬之。
    事  實
一、甲○○前於民國92年間，因施用毒品案件，經臺灣台中地方
    法院裁定令入勒戒處所施以觀察勒戒後，因認無繼續施用傾
    向而於92年12月19日釋放出所，並由臺灣台中地方法院檢察
    署檢察官以92年度毒偵字第3488號為不起訴處分確定。詎仍
    未警惕，明知海洛因及甲基安非他命係毒品危害防制條例第
    2 條第2 項第1 款、第2 款所明定之第一級、第二級毒品，
    不得施用之，竟仍於前揭觀察勒戒執行完畢後5 年內之95年
    12月11日下午7 時許，基於施用第一級毒品海洛因之犯意，
    在台中市○○○路25號之住處廁所內，以將海洛因摻入香菸
    吸食之方式，施用海洛因一次；另又於95年12月12日上午9
    時許為警採尿回溯前96小時內之某時，基於施用甲基安非他
    命之犯意，在台灣地區某處，以置入玻璃球內燒烤後吸食煙
    霧之方式，施用甲基安非他命一次。嗣於95年12月12日上午
    9 時許，其駕車行經國道三號高速公路北向72公里（龍潭收
    費站）處，因形跡可疑而為警盤查，並扣得其所有、供其施
    用之第一級毒品海洛因3 小包（合計淨重1.07公克，空包裝
    總重0.69公克）。
二、案經內政部警政署國道公路警察局第六警察隊報告臺灣桃園
    地方法院檢察署檢察官偵查起訴。
    理  由
一、本件被告甲○○所犯係死刑、無期徒刑、最輕本刑為三年以
    上有期徒刑以外之罪，其於準備程序中就被訴事實為有罪之
    陳述，經法官告知簡式審判程序之旨，並聽取公訴人、被告
    之意見後，依刑事訴訟法第273 條之1 第1 項規定，經本院
    合議庭裁定，由受命法官獨任進行簡式審判程序，並為審理
    判決，合先敘明。
二、上開犯罪事實，業經被告於本院審理中坦承不諱，且被告於
    95年12月12日上午9 時許為警查獲後所採集之尿液，經送請
    臺灣檢驗科技股份有限公司檢驗結果，確呈安非他命、甲基
    安非他命、可待因、嗎啡陽性反應，此有國道公路警察局第
    六警察隊95年12月移送煙毒麻醉藥品人犯尿液檢體編號對照
    表及臺灣檢驗科技股份有限公司濫用藥物尿液檢驗報告各1
    紙在卷可稽（見96年度毒偵字第140 號偵查卷第32頁、第33
    頁），而扣案之白色粉末3 小包，經送請法務部調查局鑑定
    後，均確含第一級毒品海洛因成分，此有法務部調查局鑑定
    書1 紙在卷可證（見同卷第34頁），是足認被告任意性自白
    核與上開事證相符，被告施用毒品犯行堪予認定。又被告前
    因施用毒品案件，經臺灣台中地方法院裁定送觀察勒戒後，
    於92年12月19日釋放出所等情，有刑案資料查註紀錄表、全
    國施用毒品案件紀錄表、受觀察勒戒人毒品及前科紀錄簡列
    表、台灣高等法院被告全國前案紀錄表各一份在卷為憑，其
    於前開強制戒治執行完畢五年內再犯本件施用毒品罪，可堪
    認定。綜上所述，被告係於五年內再犯毒品危害防制條例第
    10條之罪，應予依法論科。
三、按海洛因、甲基安非他命為毒品危害防制條例第2條第2項第
    1款、第2款所列管之第一級、第二級毒品。核被告所為，係
    犯毒品危害防制條例第10條第1項、第2項之施用第一級、第
    二級毒品罪。被告施用毒品前後持有毒品之低度行為，為其
    施用毒品之高度行為所吸收，均不另論罪。而被告施用第一
    級毒品海洛因、第二級毒品甲基安非他命之犯行，犯意各別
    ，行為互殊，應予分論併罰。爰審酌被告前曾因施用毒品案
    件而受有矯治處分，未能戒除毒癮，自制能力顯然不佳，惟
    考量其犯後坦承犯行，頗有悔意，且前僅曾經矯治處分一次
    ，另考量生活狀況、智識程度、素行等一切情狀，就所犯二
    罪各量處如主文所示之刑，併定其應執行之刑。又被告未曾
    受有期徒刑以上刑之宣告，此有臺灣高等法院被告全國前案
    紀錄表在卷可按，其因情緒低落，自制力薄弱，致沾染毒品
    ，惟其於本院審理時坦承犯行，並深表悔悟，且現已有正當
    工作（有卷附被告提出之工作證明一份可稽），經此教訓應
    能知所警惕而無再犯之虞，本院綜核其個人與家庭環境各情
    ，認其所受之刑之宣告以暫不執行為適當，爰併諭知緩刑五
    年，以策來茲。至扣案之第一級毒品海洛因3 小包（合計淨
    重1.07公克，空包裝總重0.69公克），均為查獲之毒品，不
    問屬於犯人與否，均應依毒品危害防制條例第18條第1 項前
    段規定沒收銷燬之（以現今採行之鑑驗方式，該裝載海洛因
    之包裝袋內所留之毒品當無法將之完全析離，此觀諸法務部
    調查局93年11月16日調科壹字第09362396550 號函示意旨：
    「本局鑑驗毒品秤重主要係以傾倒，必要時亦會輔以刮杓刮
    取之方式，儘可能將原送驗包裝袋內毒品與包裝袋分離後各
    別秤重，所得之毒品重量稱為『淨重』，包裝袋重量則以『
    空包裝重』稱之。然無論依上述何種方式分離，原送驗包裝
    袋內均仍會有微量毒品成分殘留。處理毒品銷燬時，則將前
    段所述之毒品透明塑膠封緘袋全件銷燬，並無將毒品及包裝
    析離分別銷燬之情形。」，是扣案之裝載海洛因之包裝袋，
    亦應依毒品危害防制條例第18條第1 項前段規定一併諭知沒
    收銷燬之。）。
據上論斷，應依刑事訴訟法第273 條之1 第1 項、第299 條第1
項前段，毒品危害防制條例第10條第1 項、第2 項、第18條第1
項前段，刑法第11條、第51條第5 款、第74條第1 項第1 款，判
決如主文。
本案經檢察官鄭東峰到庭執行職務。
中　　華　　民　　國　　96　　年　　5 　　月　　18　　日
                  刑事第十二庭  法　官　陳  雪  玉
以上正本證明與原本無異。
如不服本判決，應於判決送達後10日內向本院提出上訴狀（應附
繕本），上訴於臺灣高等法院。
　　　　　　　　　　　　　　  　書記官　戴  育  萍
中　　華　　民　　國　　96　　年　　5 　　月　　22　　日
附錄論罪科刑法條
毒品危害防制條例第10條
施用第一級毒品者，處 6 月以上 5 年以下有期徒刑。
施用第二級毒品者，處 3 年以下有期徒刑。
